臺灣苗栗地方法院刑事判決
111年度訴字第392號
公  訴  人  臺灣苗栗地方檢察署檢察官
被      告  林淑卿




上列被告因違反毒品危害防制條例等案件，經檢察官提起公訴（
111年度偵字第5242號），被告於準備程序中就被訴事實為有罪
之陳述，經告知簡式審判程序意旨，於聽取當事人之意見後，本
院裁定以簡式審判程序審理，判決如下：
    主  文
甲○○犯藥事法第八十三條第一項之轉讓禁藥罪，共參罪，各處有
期徒刑陸月。應執行有期徒刑壹年。
扣案之第二級毒品甲基安非他命捌包含包裝袋，均沒收。
    犯罪事實及理由
一、本件犯罪事實、證據及應適用之法條，除下列更正及補充外
    ，其餘均引用檢察官起訴書之記載（如附件）。
　㈠犯罪事實一第1列「甲○○、乙○○為男女朋友關係」應補充為「
    甲○○、乙○○（另行審結）為男女朋友關係」。犯罪事實一㈢
    第3列「9.14公克」應更正為「9.39公克」、第4至5列「驗
    後總淨重為1.3514公克」應更正為「驗後總淨重為1.2869公
    克」。
　㈡證據部分增列：被告甲○○（下稱被告）於本院準備程序及審
    理時之自白、同案被告乙○○於本院準備程序之供述。
　㈢被告前因施用第一級毒品案件，經本院以①103年度訴字第265
    號判決，判處有期徒刑9月確定。施用第二級毒品案件，經②
    臺灣臺中地方法院以102年度易字第2856號判決，判處有期
    徒刑7月確定；經③本院分別以103年度易字第282號判決，判
    處有期徒刑6月確定；④103年度訴字第265號判決，判處有期
    徒刑7月確定。販賣第二級毒品案件，經本院以⑤103年度訴
    字第207號判決，判處有期徒刑3年10月、3年9月、3年7月（
    共5罪）、3年6月（共2罪）確定，上開①至⑤案嗣經本院以10
    5年度聲字第468號裁定，定應執行有期徒刑5年確定，於民
    國108年1月24日縮短刑期假釋出監，嗣於108年8月31日縮刑
    期滿，假釋未經撤銷視為執行完畢，有臺灣高等法院被告前
    案紀錄表1份在卷可查，其於受有期徒刑執行完畢後5年內，
    故意再犯本案有期徒刑以上之罪，為累犯，應依刑法第47條
    第1項規定加重其刑。至司法院釋字第775號解釋係指個案應
    量處最低法定刑、又無法適用刑法第59條在內減輕規定之情
    形，法院應依此解釋意旨裁量不予加重最低本刑（最高法院
    108年度台上字第338號判決意旨參照），本案依被告累犯及
    犯罪情節，並無上開情事，自無從依上開解釋意旨裁量不予
    加重最低本刑。
  ㈣被告本案轉讓禁藥犯行，於偵查及本院審理時均自白犯罪，
    因性質上仍為轉讓毒品案件，雖藥事法並無自白減刑之規定
    ，但本於相同事物應為相同處理之法理，及法秩序一致性之
    要求，且毒品危害防制條例第17條第2項僅係刑之減輕之特
    別規定，無涉該當犯罪之不法要件，縱法規競合而適用較重
    之藥事法第83條第1項轉讓禁藥罪論處，但被告既於偵查、
    本院審理中均已自白犯罪，仍應適用毒品危害防制條例第17
    條第2項規定減輕其刑（最高法院109年度台上字第4243號判
    決意旨參照），並與累犯部分依法先加後減之。
二、爰審酌被告無償轉讓禁藥甲基安非他命予他人，足以助長施
    用毒品歪風，傷害他人身體健康，所為非是，惟轉讓數量非
    鉅，對象僅為1人，兼衡於本院審理時自述為高職畢業之智
    識程度，從事臨時工，有做才有錢，日薪新臺幣1500元之經
    濟狀況，及離婚、育有成年子女之生活狀況（本院卷第187
    至188頁），暨犯罪後坦承犯行之態度等一切情狀，分別量
    處如主文第1項所示之刑。再考量被告犯罪態樣、時間間隔
    等因素，依刑法第51條第5款規定，定應執行之刑如主文第1
    項所示。　　　　
三、沒收：
　㈠扣案之透明結晶8包，經鑑驗結果檢出甲基安非他命成分；有
    衛生福利部草屯療養院110年9月11日草療鑑字第1100900183
    、0000000000號鑑驗書各1紙在卷可查（110年度偵字第5242
    號卷《下稱偵卷》第391至393、315頁），係供本件被告轉讓
    禁藥所用之物，係屬違禁物，應依刑法第38條第1項前段之
    規定，不論屬於犯人所有與否，宣告沒收之。至包裝上開甲
    基安非他命之包裝袋8個，因其上殘留之毒品難以析離，且
    無析離之實益與必要，應視同毒品，併諭知沒收之。另因鑑
    驗用罄部分，既已滅失，無庸另為沒收之諭知。
　㈡另扣案之香菸2支（驗餘淨重共1.2869公克），經鑑驗結果檢
    出海洛因成分，有衛生福利部草屯療養院110年9月11日草療
    鑑字第1100900183號鑑驗書1紙在卷可查（偵卷第391頁），
    雖為違禁物，然並無證據證明與被告本案犯行有關；至扣案
    之卡片2張、罐子1個、K盤1個、電子秤1個、吸食器2組及手
    機1支，為共犯乙○○所有，非被告所有，與被告本案犯行無
    關，業據被告於本院審理時供述明確（本院卷第186頁），
    核與共犯乙○○於偵訊時之供述相符（110年度他字第22號卷
    第159頁），爰均不予宣告沒收。
四、依刑事訴訟法第273條之1第1項、第299條第1項前段，判決
    如主文。
五、本判決書係依刑事訴訟法第310條之2準用同法第454條第1 
    、2項製作，犯罪事實、證據及應適用之法條並得引用檢察
    官起訴書之記載。如不服本件判決，得自判決送達之日起20
    日內，以書狀敘述理由，提起上訴。
本案經檢察官林宜賢提起公訴，檢察官楊岳都到庭執行職務。
中    華    民    國   111    年    11    月    8     日
                  刑事第三庭  法  官  紀雅惠
以上正本證明與原本無異。
如不服本判決應於收受判決後20日內向本院提出上訴書狀，並應
敘述具體理由（均應附繕本）。
中    華    民    國   111    年    11    月    8     日
                              書記官  陳信全
附錄本案論罪科刑法條：
藥事法第83條
明知為偽藥或禁藥，而販賣、供應、調劑、運送、寄藏、牙保、
轉讓或意圖販賣而陳列者，處7年以下有期徒刑，得併科新臺幣5
千萬元以下罰金。
犯前項之罪，因而致人於死者，處7年以上有期徒刑，得併科新
臺幣1億元以下罰金；致重傷者，處3年以上12年以下有期徒刑，
得併科新臺幣7千5百萬元以下罰金。
因過失犯第1項之罪者，處2年以下有期徒刑、拘役或科新臺幣5
百萬元以下罰金。
第1項之未遂犯罰之。
附件：
臺灣苗栗地方檢察署檢察官起訴書
                                     110年度偵字第5242號
　　被　　　告　甲○○　
　　　　　　　　乙○○　
上列被告等因違反毒品危害防制條例案件，已經偵查終結，認應
提起公訴，茲將犯罪事實及證據並所犯法條分敘如下：
　　　　犯罪事實
一、甲○○、乙○○為男女朋友關係，且均明知甲基安非他命係毒品
    危害防制條例所列管之第二級毒品，並為安非他命類之藥品，
    而屬於藥事法第22條第1款所規定之禁藥，不得販賣、轉讓
    ，仍分別有以下犯行：
㈠、甲○○基於轉讓禁藥之犯意，於附表一所示之時間、地點，轉
    讓第二級毒品甲基安非他命予乙○○。
㈡、乙○○分別基於販賣第二級毒品甲基安非他命之犯意，先由不
    知情之甲○○轉讓甲基安非他命予其後，再於附表二編號所示
    之時間、地點，販賣第二級毒品甲基安非他命予蘇俊源。
㈢、苗栗縣警察局通霄分局其後於110年8月19日清晨，至乙○○、
    甲○○於臺中市○○區○○路000號16樓之租屋搜索，查獲甲基安
    非他命8包（總毛重9.14公克）、海洛因香菸2支（扣案後送
    檢驗，驗前淨重1.3514公克，驗後總淨重為1.3514公克）、
    卡片2張、罐子1個、K盤1個、電子秤1個、安非他命吸食器2
    組、手機1支而確認上情(乙○○、甲○○施用及持有毒品部分另
    案偵辦)。
二、案經苗栗縣警察局通霄分局報告偵辦。
　　　　證據並所犯法條
一、證據清單及待證事實：
編號 證據名稱 待證事實 1 被告乙○○於警詢及偵 查中之自白 ⑴被告乙○○坦承於附表一之時地收受被告甲○○轉讓之安非他命，惟被告甲○○不知伊販賣安非他命之事實。 ⑵被告乙○○坦承於附表二所示時間販賣安非他命予蘇俊源之事實。 2 被告甲○○於警詢及偵查中之自白 被告甲○○坦承於附表一之時地轉讓安非他命予被告乙○○，惟被告甲○○不知伊販賣安非他命之事實。 3 證人蘇俊源於警詢及偵查中之具結證述 證人蘇俊源於附表二編號1所示之時間向被告乙○○購買安非他命之事實。 4 ⑴苗栗縣警察局通霄分局搜索扣押筆錄暨扣押物品目錄表1份、扣押物品照片1份 ⑵衛生福利部草屯療養院鑑定書2份(草療鑑字第1100900183號、第0000000000號) ①被告甲○○有附表一所示轉讓甲基安非他命之事實。 ②被告乙○○有附表二所示販賣甲基安非他命之事實。 ③扣案香菸、白色結晶粉末，分別鑑驗出海洛因成分、甲基安非他命成分之事實。 5 ⑴中山醫學大學附設醫院檢驗科藥物檢測中心尿液檢驗報告(原始編號109D160)、苗栗縣警察局通霄分局毒品犯罪嫌疑人尿液採證作業管制紀錄1份 ⑵星城online對話紀錄1份 ①證人蘇俊源之尿液檢定結果呈現安非他命類陽性之事實。 ②證人蘇俊源與被告乙○○聯繫購買毒品之事實。 
二、按毒品危害防制條例第8條第2項之轉讓第二級毒品罪及藥事
    法第83條第1項之轉讓禁藥罪，同有處罰轉讓甲基安非他命
    之規定。故行為人明知為禁藥而轉讓予他人者，其轉讓行為
    同時該當於上開二罪之構成要件，屬法條競合之情形，應依
    「重法優於輕法」、「後法優於前法」、「特別法優於普通
    法」等法理，綜合比較，擇一處斷，以免評價過當。而藥事
    法第83條第1項轉讓禁、偽藥罪之法定本刑為「7年以下有期
    徒刑，得併科新臺幣5,000萬元以下罰金」，較毒品危害防
    制條例第8條第2項、第3項轉讓第二、三級毒品罪法定本刑
    「6月以上5年以下有期徒刑，得併科新臺幣70萬元以下罰金
    」、「3年以下有期徒刑，得併科新臺幣30萬元以下罰金」
    為重，是除轉讓之第二級毒品達一定數量（依毒品危害防制
    條例第8條第6項授權訂定之「轉讓毒品加重其刑之數量標準
    」第2條第1項第2款規定，轉讓第二級毒品達淨重10公克以
    上），或成年人對未成年人為轉讓行為，或明知為懷胎婦女
    而對之為轉讓行為，依毒品危害防制條例第8條第6項、第9
    條各有加重其刑至二分之一之特別規定，而應依各該分則規
    定加重處罰者外，均應依藥事法第83條第1項之規定處罰。
三、核被告甲○○所為，係犯藥事法第83條第1項之轉讓禁藥罪嫌
    。被告甲○○如附表一所犯3次犯行，犯意各別，行為互殊，
    請予分論併罰。核被告乙○○所為，係犯毒品危害防制條例第
    4條第2項之販賣第二級毒品罪嫌。扣案之物請依法宣告沒收
    。
三、依刑事訴訟法第251條第1項提起公訴。
　　此　致
臺灣苗栗地方法院
中　　華　　民　　國　 111　　年　　6 　　月　　17　　日
　　　　　　　　　　　　　　　檢 察 官 林 宜 賢
本件證明與原本無異
中　　華　　民　　國　 111　　年　　7 　　月　　5 　　日
                              書 記 官 沈 于 媛